Inventaris van het archief van de Culturele Raad van Zuid-Holland, 1956-1982
Nationaal Archief, Den Haag
- KUNSTZINNIGE VORMING
  - Boutens academie, 1962; 447
  - Cursus amateur regisseurs NATU-WKA, 1961; 448
  - Manifestatie vrijetijdsbesteding Breda, 1961; 449
  - Academie voor expressie door woord en gebaar, 1963; 450
  - Filmische vormingscursus Delft., 451
  - Werkgroep Kunstzinnige Vorming, 1963; 452
  - Bevordering van uitvoeringen van amateuristische kunstgezelschappen in Zuid-Holland, 453
  - Het bedrijfsleven en Culturele aktiviteiten., 454
  - Kunstonderwijs., 455
  - Kadercentrum ludische vorming., 456
  - Christelijke plattelands organisatie Culturele cursus., 457
  - Centraal beraad van de beeldende vorming., 458
  - Stichting Vrije Uren (Limburgs)., 459
  - Academie voor podiumvorming., 460
  - Academie voor podiumvorming. (Anjerfonds), 461
  - Filmpedagogische leergang 1970, onderwerp:basiscursus., 462
  - Werkgroep "Vakantiebesteding Heerjansdam"., 463
  - Sub-commissie kunstzinnige vorming, 1969 - 1971; 464
  - NSKV onderzoek receptieve kunstzinnige vorming onderwijs., 465
  - Toneelacademie en school voor musische vorming., 466
  - Vormingswerk in Zuid-Holland., 467
  - Christelijk Cultureel studiecentrum Rijswijk, 1973; 468
- MUZIEKONDERWIJS LANDELIJK
  - Landelijk contact muziekscholen (SOM)., 469
  - Landelijk contact muziekscholen (SOM)., 470
  - Enquete SOM over groepsonderwijs, 1976; 471
  - Landelijk contact muziekscholen, 1978; 472
  - Landelijk contact muziekscholen, 1972 - 1974; 473
  - Landelijk contact muziekscholen, 1975 - 1976; 474
  - Landelijk contact muziekscholen, 1976 - 1977; 475
  - Vragenlijst SOM (algemene beantwoording)., 476
  - Vragenlijst SOM (situatie steden)., 477
- MUZIEKONDERWIJS - BELEID EN FINANCIEN
  - Werkgroep muziekpedagogiek., 478
  - Herziening subsidiering muziekonderwijs, 1964; 479
  - Herziening subsidiering muziekonderwijs, 1965; 480
  - Herziening subsidiering muziekonderwijs, 1965 - 1969; 481
  - Herziening subsidiering muziekonderwijs, 1969 - 1970; 482
  - Kunstvakonderwijs., 483
  - Verruiming subsidie volksmuziekscholen, 1962; 484
  - Gegevens muziekscholen begroting, 1970 - 1971; 485
  - Gegevens muziekscholen begroting, 1973 - 1974; 486
- MUZIEKSCHOLEN
  - Regionale muziekschool Alblasserwaard, Vijfheerenland en Gorinchem, 1961 - 1965; 487
  - Regionale muziekschool Alblasserwaard, Vijfheerenland en Gorinchem, 1966; 488
  - Regionale muziekschool Alblasserwaard, Vijfheerenland en Gorinchem, 1964; 489
  - Stichting Leidse muziekschool., 490
  - Vereniging muziekonderwijs Goeree- en Overflakkee, 1970; 491
  - Muziekschool Goeree- en Overflakkee., 492
  - Hoeksche Waard - streekmuziekschool - Anjerfonds., 493
  - Leerlingenstop muziekschool Hoeksche Waard., 494
  - Instituut voor muziekonderwijs aan muzikanten, harmonie en fanfare Hoeksche Waard, 1967 - 1969; 495
  - Enquete misische vorming N.C.C., 496
  - Musische vorming, 1960 - 1961; 497
  - Jubileum Pierre van Hauwe., 498
  - Documentatie muziekscholen., 499
  - Gegevens muziekscholen, 1972 - 1973; 500
  - Erkenning van 's-Rijkswege van conservatoria etc., 501
  - Studiebijeenkomst., 502
  - Muziekscholen, 1959 - 1962; 503
  - Muziekscholen, 1961 - 1963; 504
  - Muziekscholen Alphen a/d Rijn., 505
  - Muziekscholen Bleiswijk (Anjerfonds)., 506
  - Muziekscholen Berkel en Rodenrijs (Anjerfonds)., 507
  - Muziekscholen Benthuizen., 508
  - Bemiddeling muziekschool voor de Drechtsteden, 1966; 509
  - Muzieklyceum Dordrecht, 1965 - 1967; 510
  - Muziekschool Rijnstreek., 511
  - Muziekschool Dordrecht., 512
  - Subsidie-verzoek muziekschool Alblasserwaard, Vijfheerenlanden, 1970; 513
  - Toonkunstmuziekschool voor de Drechtsteden., 514
  - Adviescommissie bijzonder subsidiebeleid ALBL. muziekschool., 515
  - Muziekonderwijs Nieuwkoop., 516
  - Muziekonderwijs Pijnacker (Anjerfonds)., 517
  - Muziekonderwijs Pijnacker (harmonie en fanfare)., 518
  - Studie-aanvraag muziekschool Ridderkerk., 519
  - Muziekschool Rotterdam., 520
  - Rotterdam - Stichting Rotterdams Conservatorium., 521
  - Muziekschool Rijnakkoord Leiderdorp, 1966 - 1973; 522
  - Muziekschool Rijnakkoord Leiderdorp, 1966 - 1976; 523
  - Volksmuziekschool 's-Gravenhage., 524
  - Muziekonderwijs Hillegom., 525
  - Muziekschool Haarlemmermeer., 526
  - Nutsmuziekschool Krimpen a/d IJssel., 527
  - Instrumenten Rotterdams conservatorium (Anjerfonds)., 528
  - Rotterdamse muziekschool, 1967; 529
  - Regionale muziekschool Oost-Voorne - Rozenburg - Zwartewaal (Anjerfonds)., 530
  - Streekmuziekschool Voorne - Putten - Rozenburg., 531
  - Muziekschool bloembollenstreek (Anjerfonds)., 532
  - Muziekonderwijs Voorschoten., 533
  - Muziekschool bollenstreek Sassenheim., 534
  - Muziekonderwijs Waddinxveen (Anjerfonds)., 535
  - Wassenaarse muziekschool., 536
  - Subsidie-aanvraag "Stichting muziekschool Woerden"., 537
  - Muziekschool Zoetermeer., 538
  - Subsidie-aanvraag Streekmuziekschool "Centrum Z-H" te Zoetermeer, 1974; 539
- MUZIEKSCHOLEN DIVERSEN
  - Muziekschool Naaldwijk t/m 1979., 540
  - Muziekschool Alblasserwaard - Vijfherenhuizen., 541
  - Toonkunstmuziekschool voor de Drechtsteden t/m 1978., 542
  - Stedelijke muziekschool 's-Gravenhage t/m 1978., 543
  - Muziekonderwijs Goeree- en Overflakkee., 544
  - Muziekschool Schiedam, 1979; 545
  - Muziekschool Krimpen a/d IJssel t/m 1978., 546
  - Muziekschool Leiden t/m 1978., 547
  - Muziekschool Bloembollenstreek Lisse t/m 1977., 548
  - Muziekschool Hoeksche Waard, Mijsheerenland t/m 1978., 549
  - Managementcursus directeuren muziekscholen t/m 1977., 550
  - Muziekschool Nieuwerkerk a/d IJssel t/m 1977., 551
  - Studiedag groepsonderricht., 552
  - Ontmoetingsdag muziekscholen., 553
  - Aspecten van de instrumentale groepsles t/m 1979., 554
  - Meerjarenbegroting muziekscholen t/m 1976., 555
  - Basisonderwijs in regio Midden-Holland t/m 1977., 556
  - Muziekschool Wateringen t/m 1972., 557
  - Muziekschool Voorburg t/m 1979., 558
  - Muziekschool Waddinxveen t/m 1971., 559
  - Werkgroep muziekschool Vlaardingen t/m 1977., 560
  - Opleiding muzikanten Hoeksche Waard., 561
  - Streekmuziekschool Hoeksche Waard., 562
  - Instituut voor muziekonderwijs aan muzikanten, harmonie en fanfare., 563
  - Subsidie-aanvraag stichting Nieuwerkerkse muziekschool te Nieuwerkerk a/d IJssel., 564
  - Stichting muziekonderwijs Zoeterwoude t/m 1976., 565
  - Streekmuziekschool "Centrum Z-H" t/m 1978., 566
  - Muziekschool Woerden t/m 1978., 567
  - Muziekonderwijs Zoetermeer t/m 1978., 568
  - Model van een regelement voor een docentenraad., 569
- MUZIEKONDERWIJS - DIVERSEN
  - Informatieboek muziekscholen., 570
  - 2e informatieboek muziekscholen., 571
  - Muziekschool in cultureel centrum., 572
  - Provinciaal instituut voor muziekonderwijs aan muzikanten van harmonie en fanfare., 573
  - Algemeen bestuur provinciaal instituut voor muziekonderwijs t.b.v. harmonie en fanfare., 574
  - Provinciaal instituut voor muziekonderwijs t.b.v. harmonie en fanfare., 575
  - Instituut voor muziekonderwijs aan muzikanten voor harmonie en fanfare., 576
- CREATIVITEITSONTWIKKELING
  - Subsidiering psychopolis de vrije academie, 1972; 577
  - Subsidiering creatieve centra, 1974; 578
  - Subsidiering creatieve centra, 1975; 579
  - Beleidsnota creativiteitscentra in Zuid-Holland, 1976; 580
  - Provinciale sibsidieregeling creativiteitscentra, 1972 - 1978; 581
  - Subsidiering creativiteitscentra, 1976; 582
  - Subsidiering creativiteitscentra, 1977; 583
  - Vereniging voor creativiteitsontwikkeling, 1979; 584
  - Vereniging voor creativiteitsontwikkeling, 1980; 585
- CREATIVITEITSCENTRA
  - Stichting creatief centrum Voorschoten, 1969; 586
  - Creativiteitscentrum Zoetermeer, 1972 - 1978; 587
  - Orientatiecursus beroeps coordinatoren / directeuren creativiteitscentra VCO, 1977 - 1979; 588
  - Verdelingsplan creativiteitscentra, 1978; 589
  - Verdelingsplan creativiteitscentra, 1979; 590
  - Verdelingsplan creativiteitscentra, 1980; 591
  - Werkcentrum voor lekespel en creatief spel te Amsterdam, 1962; 592
  - Centrum voor creativiteit te Bodegraven., 593
  - Subsidiering creatieve ochtenden Gorinchem., 594
  - Vrije academie 's-Gravenhage (provinciaal studiefonds)., 595
  - Creatief en Cultureel centrum Hendrik Ido Ambacht., 596
  - Subsidie-aanvraag Creatief en Cultureel centrum "Prins Bernhard" te Naaldwijk (Anjerfonds)., 597
  - Creatief centrum Leidschendam (kunstenaarsvereniging)., 598
  - Stichting Culturele Educatie Dordrecht 1977., 599
  - Creatief centrum "De Wijdele" te Rozenburg., 600
  - Bijeenkomst handenarbeid, 1960 - 1961; 601
  - Creativiteitsontwikkeling algemeen, 1970 - 1979; 602
  - Landelijke vereniging voor ceativiteitsontwikkeling (werkschuiten)., 603
  - Creatieve centra., 604
  - Stichting creative recreatie., 605
  - Activiteiten creativiteitscentra t.b.v. derden., 606
  - Voorlichtingsbrochure creativiteitscentra in Zuid-Holland., 607
  - Werkgroep samenwerkingsverbanden creativiteitscentra., 608
  - Nota creativiteitscentra, creativiteitsontwikkeling en amateuristische beoefening., 609
  - Deelname creativiteitscentra aan kindervacantiewerk., 610
- KUNSTZINNIGE VORMING JONGEREN
  - Commissie kunstzinnige vorming van de jeugd, 1958; 611
  - Landelijke werkgroep kunstzinnige vorming van de jeugd, 1962 - 1963; 612
  - Opleidingen kunstzinnige vorming van de jeugd, 1963; 613
  - Nationale speelweek, 1964; 614
  - Programmering cultureel vormingswerk bedrijfsjeugd., 615
  - Studiebijeenkomst., 616
  - Opleidingen kunstzinnige vorming van de jeugd, 1963; 617
  - Landelijke raad voor speeltuinwerk en jeugdrecreatie., 618
  - Schoolvoorstellingen te Woerden., 619
  - Vormingsdagen bedrijfsjeugd kabelfabriek Delft, 1966; 620
  - Nationale speelweek, 1965 - 1967; 621
  - Werkgroep culturele vorming werkende jongeren., 622
  - Subsidie-regeling vrije jeugdvorming., 623
  - Advies / verzoek dhr.Dekker (muzikale vorming schooljeugd)., 624
  - Kunstzinnige vorming kleuter / basisonderwijs Voorschoten., 625
  - Kunstzinnige vorming voor de jeugd (toneel)., 626
  - Kunstzinnige Vorming jeugd, Service instituten en jeugdtheaters, 626a
  - Werkgroep Kunstzinnige Applicatie jeugdwerk., 627
  - Subsidiering open jeugdwerk / stichting creatief centrum te Leiden., 628
  - Persoonsvorming bedrijfsjeugd - provinciale jeugdraad., 629
  - Werkgroep Culturele vorming werkende jeugd, 1968; 630
  - Fonds kader en jeugdvorming voor de provinciale jeugdraad (zomerpostzegelopbrengst, 1962); 631
  - Kunstzinnige vorming schooljeugd Woerden., 632
  - Begeleidingscommissie cursus kunstzinnige vorming jeugd Gouda, 1973; 633
  - Centraal bureau Wikor, 1967 - 1977; 634
  - Begeleidingscommissie buitenschoolse vorming jeugdigen., 635
  - Werkgroep Culturele vorming jongeren, 1975 - 1979; 636
  - Verdeling subsidie Culturele vorming, 1975 - 1979; 637
- GROTE ORKESTEN
  - Zuid-Hollands orkest, 1963 - 1965; 638
  - Zuid-Hollands orkest, 1965 - 1966; 639
  - Zuid-Hollands orkest, 1966 - 1968; 640
  - Koninklijke Militaire Kapel, 1960 - 1978; 641
  - Nederlands kamerorkest, 1956 - 1970; 642
  - Zuid-Hollands orkest, 1968 - 1973; 643
  - Bestuur stichting klein orkest., 644
  - West-Nederlands symphonie orkest, 1962 - 1968; 645
  - Studiebijeenkomst, 1966; 646
  - Financien gewestelijk orkest voor Zuid-Holland., 647
  - Sollicitaties dirigent., 648
  - Stichtingsraad G.O.Z.H., 649
  - Gewestelijk orkest Zuid-Holland., 650
  - Bestuur klein orkest., 651
  - Gewestelijk orkest, dirigent., 652
  - G.O.Z.H. uitkoopsommen., 653
  - Financien G.O.Z.H., 654
  - G.O.Z.H. sollicitaties orkestleden., 655
  - Sollicitaties dirigent, algemeen., 656
  - Dirigent., 657
  - Bestuur stichting klein orkest., 658
  - Verdelingsplan kamermuziek, 1977 - 1978; 659
  - Verdelingsplan kamermuziek, (jeugdsoc.)., 660
  - Verdelingsplan kamermuziek, 1978 - 1979; 661
  - Verdelingsplan kamermuziek, 1979 - 1980; 662
- MUZIEK - GROTE ORKESTEN
  - Gewestelijk orkest verdeelsleutel, 1972 - 1978; 663
  - Subsidie-regeling grote orkesten, 1969 - 1978; 664
  - Provinciale subsidie-regeling kamermuziek, 1975 - 1976; 665
  - Orkestenbestel, 1975; 666
  - Provinciaal beleid kamermuziek, 1976 - 1978; 667
  - Muziek algemeen t/m 1979., 668
  - Orkestinspecteur., 669
  - Salaris / positie orkestmusici., 670
  - Herziening regeling grote orkesten., 671
  - Bond voor Orkestdirigenten in Nederland, 1974; 672
  - Rechtspositie-regeling orkestleden., 673
  - Symphonisch kamerorkest, 1961 - 1963; 674
  - Studiebijeenkomst, 1966; 675
  - Verhoging aantal subsidiabele concerten, 1965 - 1966; 676
  - Verdelingsplan provinciale subsidie grote orkesten., 677
  - Salarisregeling van 's-Rijkswege (nota's college van rijksbemiddelaars gesubsidieerde orkesten)., 678
  - Subsidie gewestelijk orkest Zuid-Holland gemeente Zoetermeer, 1969; 679
  - Wijziging subsidie-regeling grote orkesten., 680
  - Orkestcommissie., 681
  - Commissie Orkestenbestel., 682
  - 5e rapport commissie voor de orkesten (Cie Schotten)., 683
  - Statuten gewestelijke orkesten., 684
  - Residentie orkest, 1963 - 1975; 685
  - Rotterdams Philharmonisch orkest, 1967 - 1976; 686
  - Orkestvereniging Dordrecht, 1960 - 1976; 687
  - Instrumenten G.O.Z.H., 688
  - Samenstelling G.O.Z.H., 689
  - Reservekrachten etc. Gewestelijk orkest., 690
  - G.O.Z.H. en het Frysk orkest., 691
  - Oprichting G.O.Z.H., 692
  - Vereniging vrienden Residentie orkest., 693
  - West-Nederlands Symphonie orkest / aanvraag aan Anjerfonds, 1964; 694
  - Samenwerking West-Nederlands symphonie orkest / G.O.Z.H., 1965 - 1968; 695
  - Zuid-Hollands orkest / Anjerfonds, 1965 - 1966; 696
- KLEINE ORKESTEN
  - Nederlands blazersensemble te Amsterdam., 697
  - "Orpheus Ensemble" Dordrecht., 698
  - Goedkeuring repertiore W.N.S.O., 1963 - 1965; 699
  - Residentie kamerorkest., 700
  - Toelating W.N.S.O. / Z.H.O. tot regeling kleine orkesten, 1967 - 1968; 701
  - Uitvoeringen W.N.S.O. / Z.H.O., 1968 - 1969; 702
  - Voorburgs kamerorkest (Anjerfonds)., 703
  - Mededelingenblad amateur symphonie en strijkorkesten., 704
  - Stichting Klein Orkest., 705
  - Herziening subsidie-regeling kleine orkesten., 706
  - Provinciale subsidie-regeling kamermuziek, 1975; 707
  - Provinciale subsidie-regeling kamermuziek, 1975., 708
  - Klein provinciaal orkest, 1960 - 1961; 709
  - Klein provinciaal orkest, 1961 - 1962; 710
  - Klein provinciaal orkest, 1962 - 1963; 711
  - Klein provinciaal orkest, 1968; 712
  - Leids politie muziekgezelschap., 713
  - Leids studenten kamerorkest (Anjerfonds), 1970; 714
  - Jeugdkamerorkest te Leiden., 715
  - "Musica da Canara" te Amsterdam., 716
  - Stichting Mobiel Ensemble Nederland., 717
  - Stichting "Antigua Delphi" (Anjerfonds)., 718
  - Haags begeleidingsorkest (Anjerfonds)., 719
  - Zigeunerorkest "Csardas", dansensemble "Achalay"., 720
  - Subsidie-aanvraag orkest "De Onderste Steen"., 721
  - Subsidie-aanvragen jazz-ensemble "Delta Sound" Breda., 722
  - Klein orkest voor Zuid-Holland, 1963 - 1965; 723
  - Klein orkest voor Zuid-Holland, 1965 - 1967; 724
  - Hofstad jeugdorkest., 725
  - Rotterdams barok ensemble., 726
  - Amateurorkesten, 1959 - 1963; 727
  - Stichting Kunstmaandorkesten., 728
  - Uitbreiding regeling kleine orkesten., 729
  - Herziening regeling kleine orkesten., 730
  - Uitvoeringsbesluit regeling kleine orkesten., 731
  - Vlaardings stedelijk orkest., 732
  - Subsidieverzoek Residentie strijkorkest., 733
  - Subsidieverzoek "Musica Antigua" Amsterdam., 734
  - Herziening subsidie-regeling kleine orkesten, 1968; 735
  - Herziening subsidie-regeling kleine orkesten, 1964 - 1966; 736
  - Klein provinciaal orkest, 1967; 737
  - Klein provinciaal orkest, 1967; 738
  - Klein provinciaal orkest, 1968; 739
  - Klein orkest voor Zuid-Holland., 740
  - Klein orkest voor Zuid-Holland., 741
  - Provinciale subsidie-regeling kamermuziek (A-M), 1976; 742
  - Provinciale subsidie-regeling kamermuziek (N-Z), 1976., 743
- MUZIEK ORGANISATIES
  - Sichting "Artifex"., 744
  - Amateuristisch muziek contact., 745
  - Nederlandse toonkunstenaarsvereniging., 746
  - O.R.F.F. werkgroep Nederland, 1967 - 1970; 747
  - Koninklijke Nederlandse toonkunstenaarsvereniging te Leiden., 748
  - Congres federatie "International d' Harmonica" Delft., 749
  - Maatschappij tot bevordering der toonkunst afdeling Gorinchem., 750
  - Overkoepelende commissie W.N.S.O / Z.H.O., 1964 - 1966; 751
  - Werkgemeenschap van Nederlandse accordeon en mondharmonica organisatie., 752
  - Subsidie-aanvraag van de stichting "Goltfusz" concerten te Sassenheim., 753
  - Studiedag FAZO., 754
  - Overleg FAZO., 755
  - Vereniging voor huismuziek., 756
  - Stichting sectie Holland van de Internationale Society for Contemporary Music, 1972; 757
  - Stichting Jr.Jacob van Eijck (Anjerfonds), 1973; 758
  - Vereniging van orgelvrienden Stellendam., 759
  - Muziekensemble en muziekinstrumenten., 760
  - Stichting "KOCO"., 761
  - Stichting concertleven Oost-Voorne., 762
  - Exp. uitvoering "Argus" Vlaardingen., 763
  - Hans Schouwman stichting., 764
  - Christelijke muziekvereniging "Harpe Davids"., 765
- FESTIVALS E.D.
  - Jeugdtaptoe te Delft, 1960 - 1961; 766
  - Herfst jeugdfestival Gorinchem, 1964; 767
  - Hartewensfestival Haarlem, 1964 - 1966; 768
  - Concerten te Lekkerkerk, IJsselmonde, Capelle a/d IJssel en Gouda, 1965; 769
  - Orgelconcerten., 770
  - Subsidie-verzoek Tulip Time festival Katwijk aan Zee, 1974; 771
  - Nederlandse operastichting., 772
  - Provinciale sibsidiering jeugdfestivals, 1966; 773
  - Solistenconcours Krimpenerwaard, 1967 - 1969; 774
  - Congressen, bijeenkomsten, uitvoeringen etc, algemeen., 775
  - Manifestaties algemeen., 776
  - Subsidie-verzoek jeugdfestival "Alblasserwaard Zingt"., 777
  - Pinkfestival Leiden, 1974; 778
  - Internationaal muziekfestival Gorinchem., 779
- VOLKSMUZIEK
  - Subsidie folksgroep "Kings Galliard"., 780
- HARMONIE EM FANFARE
  - Verdeling subsidie concoursen en solistenwedstrijden tot 1961., 781
  - Subsidie-aanvraag "Soli Deo Gloria"., 782
  - Subsidie-aanvraag Koninklijke Nederlandse federatie van harmonie- en fanfare gezelschappen., 783
  - Verhoging subsidie-regeling harmonie en fanfare., 784
  - Subsidie-aanvraag muziekvereniging "Excelsior '64"., 785
  - Verdelingsplan provinciale subsidie harmonie en fanfare, 1971 - 1975; 786
  - Enquete harmonie en fanfare., 787
  - Enquete naar behoeften muziekonderwijs harmonie en fanfare., 788
  - Enquete harmonie en fanfare, 1960 - 1962; 789
  - Enquete harmonie en fanfare, 1959 - 1960; 790
  - Harmonie en fanfarekorpsen, 1956 - 1958; 791
  - Subsidie harmonievereniging Schipluiden, 1961; 792
  - Verdeling subsidie concoursen en solisten-wedstrijden tot 1962., 793
  - Wijziging subsidie-regeling concoursen en solistenwedstrijden., 794
  - Verdeling subsidie concoursen en solisten-wedstrijden, 1962 - 1963; 795
  - Korpsconcoursen en solisten-wedstrijden, 1963 - 1964; 796
  - Muziekonderwijs harmonie en fanfare te de Lier., 797
  - Muziekconcours Hoogvliet., 798
  - Korpsconcoursen en solisten-wedstrijden, 1964 - 1966; 799
  - Korpsconcoursen en solisten-wedstrijden, 1967 - 1968; 800
  - Muziekvereniging "Crescendo" Krimpen a/d Lek, 1969; 801
  - Drumband "St. Paul", 1969 - 1970; 802
  - Stedelijk fanfare orkest "Nieuw Leven" te Vianen, 1969; 803
  - RK drumband "Victoria", 1967; 804
  - "Crescendo" te Hillegom, 1967 - 1968; 805
  - Christelijke tamboer- trompetter- en jachthoornkorps "Gorcum '68"., 806
  - Drumband "Klank en Kleur" te 's-Gravenhage, 1968; 807
  - Muziekvereniging "Crescendo" te Oud-Beijerland, 1966 - 1967; 808
  - Jubileumpot harmonie en fanfare, 1968 - 1969; 809
  - Harmonie en fanfare, algemeen., 810
  - Algemene muziekvereniging "Crescendo" te Nieuwveen., 811
  - "De Kleine Trompetter" te Zevenhuizen., 812
  - "Kunst na Arbeid" te Koudekerk a/d Rijn., 813
  - Jubileumgeschenk muziekgezelschappen, 1959 - 1960; 814
  - Christelijke tamboer & trompetterkorps "Sterker door Strijd '60"., 815
  - Christelijke muziekvereniging "Crescendo" te Rotterdam-Charlois, 1957 - 1960; 816
  - Buitenlandse concertreis drumfanfare "Excelsior te Rotterdam, 1978; 817
  - Jongeren federatieband C.J.V., 818
  - Fanfarekorps "De Kleine Trompetter" te Zevenhuizen., 819
  - Majoretten peleton en pom pom girls "Fourty Four Degrees, 1977; 820
  - Erepenning van verdienste muziekvereniging Nieuw-Lekkerland, 1973; 821
  - Harmonie en showband "St. Caecilia" te Voorburg., 822
  - Bond voor christelijke muziekverenigingen in Nederland, 1973; 823
  - Christelijk fanfarekorps "IJsselmonde", 1973; 824
  - RK Harmonie "St.Caecilia" Schipluiden., 825
  - Muziekvereniging Oostflakkee, 1972; 826
  - Muziekvereniging Excelsior te Alblasserdam., 827
  - Koninklijke christelijke muziekvereniging "De Bazuin"., 828
  - Christelijke harmonie vereniging "Het Geklank des Konings"., 829
  - Voorburgse harmoniekapel "Forum Hadriani"., 830
  - Christelijke harmonie vereniging "Sursum Corda"., 831
  - Folksgroep "Fungus" te Maassluis, 1975; 832
  - Istituut voor muziekonderwijs aan muzikanten van harmonie en fanfare, 1966; 833
  - Muziekonderwijs voor harmonie en fanfare Vlaardingen., 834
  - Muziekonderwijs voor harmonie en fanfare Naaldwijk., 835
  - Korpsconcoursen en solistenwedstrijden, 1968; 836
  - Korpsconcoursen en solistenwedstrijden, 1965 - 1968; 837
  - Korpsconcoursen en solistenwedstrijden, 1969 - 1971; 838
  - Instituut voor muziekonderwijs muzikanten harmonie en fanfare, 1969 - 1970; 839
  - Subsidie-aanvraag muziekvereniging Harry van Wezel te Vlaardingen., 840
  - Vormingswerk harmonie en fanfare, 1970 - 1974; 841
  - 25e landelijke bandconcours., 842
  - Subsidie-aanvraag algemene unie van muziekverenigingen te Zoetermeer, 1976 - 1978; 843
  - Verdelingsplan provinciale subsidie voor harmonie en fanfare, 1976; 844
  - Subsidie RK bond van muziekgezelschappen, 1977; 845
  - Onderzoeksregeling harmonie en fanfare, 1968 - 1973; 846
  - Uitvoering SONMO-regeling, 1969 - 1975; 847
  - Verdelingsplan harmonie en fanfare, 1977 - 1979; 848
  - Vormingswerk harmonie en fanfare, 1975 - 1978; 849
  - Kadercursus muziek amateurdirigenten, 1977; 850
  - Vormingsaktiviteiten NOVAM, 1976 - 1979; 851
  - Opleiding harmonie en fanfare aan muziekscholen, 1977 - 1980; 852
  - Instrumentenfonds harmonie en fanfare., 853
  - Enquete harmonie en fanfare in Zuid-Holland., 853a
  - Provinciale subsidie-regeling harmonie en fanfare, 1970; 853b
  - Muziekonderwijs harmonie en fanfare in andere provincies., 853c
  - Commissie van toezicht opleiding harmonie en fanfare te Naaldwijk., 853d
- MUZIEK OVERIGE ZAKEN
  - Jeugd en muziek, 1958; 854
  - Rapport commissie Witteman II., 855
  - Jeugd en muziek, 1959 - 1960; 856
  - Subsidieverzoek A.Pronk, 1962; 857
  - Mondharmonicavereniging Wateringen., 858
  - Muziek algemeen, 1959 - 1963; 859
  - Rapport commissie Witteman III, 1963; 860
  - Aanschaf piano's, 1966; 861
  - Passionfonds te Hillegom, 1956 - 1958; 862
  - Muziek algemeen, 1958; 863
  - Nederlandse vereniging voor volkszang, 1967; 864
  - Huldigingsconcert Cor Backers, 1967; 865
  - Nederlands instituut voor katholieke kerkmuziek, 1964 - 1966; 866
  - Orgelkring "Bollenstreek" te Lisse, 1966; 867
  - Werkgroep programmering concerten te Dordrecht, 1971 - 1973; 868
  - Gorcumse orgelkring "De Prestant", 1971 - 1972; 869
  - Nutsdepartement Berkenwoude, 1971; 870
  - Orgelmanifestatie Gorinchem, 1972; 871
  - Herdenkingsconcert Ludwig van Beethoven, 1970; 872
  - Huldiging Jos Vranken, 1970; 873
  - Haags muziektheater, 1969 - 1970; 874
  - Restauratie Orgel te Nootdorp, 1969; 875
  - Kerkmuziekdag te Delft, 1969; 876
  - Gemiddelde kosten per concertbezoeker, 1969; 877
  - 40 jarig jubileum Hans Thoman, 1968 - 1969; 878
  - Orgel Waalse kerk, 1967 - 1968; 879
  - Groepsvervoer, 1962 - 1963; 880
  - Grote kerk orgel Dordrecht AFCH., 881
  - Subsidie-aanvraag Gouds orgelcomite., 882
  - Subsidie-aanvraag van het comite van aanbeveling carillon te Berkel en Rodenrijs., 883